臺灣橋頭地方法院民事裁定
110年度重訴字第99號
聲請人即
原      告  傅俊仁  
訴訟代理人  陳慧錚律師
第三人即
追加原告    薛郭足額
            薛陳招  


            薛惠分  


            薛道隆  
訴訟代理人  陳文卿律師
第三人即
追加原告    薛少軒  


            林紀華  


            薛博尹  


            薛博文  



訴訟代理人  陳文卿律師
第三人即
追加原告    薛智中  




            陳奕年  
            陳乃慈  
            陳乃慇  
            蔡政廷  
            戴于超  


            戴志修  




            薛欽銓  
            謝政峯峯
            謝孟璇  
            薛詠耀  
            薛惠文  
            薛夙晴  
            薛惠方  
            薛如君  
            薛翠雯  
            薛翔仁  
兼上二人之
輔  助  人  朱貴詔  
第三人即
追加原告    薛家鈞  

訴訟代理人  王正宏律師
第三人即
追加原告    傅靖雅  

            傅靖筑  
            傅麗蓉  

            傅麗錦  

            傅儷玉  

被      告  薛家鈞  

訴訟代理人  王正宏律師                        
被      告  薛道隆  
訴訟代理人  陳文卿律師
被      告  薛郭足額
            薛陳招  


            薛惠分  


            薛少軒  


            薛智中  




            陳奕年  
            陳乃慈  
            陳乃慇  
            薛博文  



訴訟代理人  陳文卿律師
被      告  薛博尹  


            林紀華  


            戴志修  




            戴于超  


上列聲請人即原告與被告間請求塗銷所有權移轉登記等事件，原
告聲請追加第三人為原告，本院裁定如下：
    主      文
未○○○、申○○、亥○○、Ａ○○、卯○○、乙○○、酉○○
、戌○○、宇○○、戊○○、丙○○、丁○○、子○○、丑○○
、寅○○、宙○○、Ｄ○○、Ｃ○○、黃○○、天○○、辰○○
、地○○、巳○○、Ｂ○○、玄○○、甲○○、午○○、庚○○
、己○○、辛○○、壬○○、癸○○應於本裁定送達後七日內追加為原告
，逾期未追加，視為已一同起訴。
    理      由
一、Ｂ○○、玄○○前經臺灣高雄少年及家事法院107年度輔宣字第53
    號裁定為受輔助宣告之人，並選定其母甲○○為輔助人，有其
    等戶籍資料、該裁定1份可考（見110年度審重訴字第49號卷
    一第231、233、235頁）；又蔡薛孋姬已於民國110年3月16
    日死亡，其子子○○為繼承人，未拋棄繼承，有臺灣高雄少年
    及家事法院110年5月28日高少家宗家字第1100008304號函、
    繼承系統表可考（見同卷第401、403頁），先予敘明。
二、按訴訟標的對於數人必須合一確定而應共同起訴，如其中一
    人或數人拒絕同為原告而無正當理由者，法院得依原告聲請
    ，以裁定命該未起訴之人於一定期間內追加為原告。逾期未
    追加者，視為已一同起訴，民事訴訟法第56條之1第1項定有
    明文。公同共有之債權人起訴請求債務人履行債務，係公同
    共有債權之權利行使，非屬回復公同共有債權之請求，尚無
    民法第821條規定之準用，而應依同法第831條準用第828條
    第3項規定，除法律另有規定外，須得其他公同共有人之同
    意，或由公同共有人全體為原告，其當事人之適格始無欠缺
    （最高法院109年度台上字第2073號判決參照）。
三、原告聲請意旨略以：被繼承人薛禮於民國55年1月27日死亡
    ，其繼承人其遺產高雄市○○區○○段000000000000000000地號
    土地及1738-1地號土地於102年間分割登記出之1738-4地號
    土地遭被告辦理分別共有，侵害原告公同共有之權利，臺灣
    高雄少年及家事法院105年度家訴字第98號判決、臺灣高等
    法院高雄分院106年度家上字第23號判決命被告除已移轉予
    第三人部分外，應塗銷系爭土地之繼承登記分別共有登記確
    定。惟就被告已移轉部分，係無法律上原因而受利益，致原
    告及薛禮之全體繼承人受有損害，應依民法第266條第1項及
    不當得利之法律關係負返還責任。然其他繼承人即第三人現
    實上不會同意以原告身分起訴請求，爰依民事訴訟法第56條
    之1規定，聲請裁定命第三人追加為原告。
四、查原告主張係本於公同共有債權為請求，依前揭說明，核屬
    固有必要共同訴訟，對於全體繼承人有合一確定必要，應由
    原告及主文欄所示第三人共同對被告起訴，當事人之適格始
    無欠缺，故原告依民事訴訟法第56條之1第1項規定，請求本
    院以裁定命於一定期間內追加為原告，自屬有據。上開第三
    人經本院於110年9月17日通知表示意見後，迄未向本院陳報
    有何拒絕同為原告之正當理由。從而，原告請求本院裁定其
    等追加為原告，洵屬有據，應予准許。其中未○○○、申○○、
    亥○○、Ａ○○、卯○○、乙○○、酉○○、戌○○、宇○○、戊○○、丙○○
    、丁○○、丑○○、寅○○、午○○亦為本件訴訟中原告所為部分請
    求之被告，故同列為追加原告及被告，附此敘明。
五、依民事訴訟法第56條之1第1項，裁定如主文。
中　　華　　民　　國　　111 　年　　5 　　月　　12　　日
                  民事第三庭  法  官  李俊霖 
以上正本係照原本作成。
如對本裁定抗告須於裁定送達後10日內向本院提出抗告狀，並繳
納抗告費新台幣1,000元。
中　　華　　民　　國　　111 　年　　5 　　月　　13　　日
                              書記官  黃莉君